臺灣高等法院民事判決
109年度重上字第452號
上  訴  人  台灣德和精化股份有限公司
法定代理人  鄧英男  
訴訟代理人  蔡慧玲律師
複  代理人  顏正豪律師
            陳懿璿律師
訴訟代理人  黃郁珊律師
被  上訴人  鄧兆宏  
訴訟代理人  林蓓玲律師
複  代理人  洪宗暉律師
上列當事人間請求給付租金事件，上訴人對於中華民國109年3月
23日臺灣士林地方法院108年度重訴字第228號第一審判決提起上
訴，本院於110年7月7日言詞辯論終結，判決如下：
    主      文
原判決廢棄。
被上訴人在第一審之訴及假執行之聲請均駁回。
第一、二審訴訟費用均由被上訴人負擔。
    事實及理由
一、被上訴人主張：附表一所示土地及建物（下合稱系爭不動產
    ）為伊與訴外人鄧茂男、鄧俊男、鄧英男（應有部分各5分
    之1）、邱宏志、邱宏傑（應有部分各10分之1）（上6人下
    合稱全體共有人）所有，自民國（下同）80年10月起，出租
    予上訴人作為楊梅廠房使用，詎上訴人長期未依約給付租金
    ，至105年12月31日止，共尚積欠租金新臺幣（下同）5,400
    萬元（詳如附表二所示）。爰依租賃之法律關係，請求上訴
    人給付伊按系爭不動產應有部分5分之1計算之尚欠租金1,08
    0萬元（計算式：5,400萬元×1/5=1,080萬元），及自起訴狀
    繕本送達翌日起至清償日止，按年息5%計算之利息。
二、上訴人則以：系爭不動產全體共有人均為伊公司之股東，於
    80年10月至105年12月31日期間（下稱系爭期間），係本於
    不定期限之無償使用借貸關係，提供系爭不動產供伊營業使
    用，嗣於106年1月1日起變更為租賃關係。因所得稅法第14
    條第1項第5類第4款規定，將財產供他人營業或執行業務使
    用，不論有償或無償，倘未申報，則由國稅局參照當地一般
    租金狀況，核算財產所有人之租賃收入，命財產所有人繳納
    所得稅，故伊基於稅務、會計考量，自行申報系爭不動產之
    租賃支出，開立租賃所得扣繳憑單予系爭不動產全體共有人
    ，並於每年年底簽發交付相當於該年度租賃支出金額之支票
    予系爭不動產全體共有人，其等提示兌現後，均已將款項返
    還予伊，兩造間並無租賃關係存在；退步言，縱認兩造間有
    租賃關係存在，被上訴人遲至107年12月24日始提起本件訴
    訟，其就102年12月24日以前之租金請求權，均已罹於時效
    而消滅，伊拒絕給付等語，資為抗辯。
三、被上訴人於原審起訴聲明：㈠上訴人應給付被上訴人1,080萬
    元，及自起訴狀繕本送達翌日起至清償日止，按年息5%計算
    之利息。㈡願供擔保請准宣告假執行。上訴人於原審答辯聲
    明：㈠被上訴人之訴及假執行之聲請均駁回。㈡如受不利判決
    ，願供擔保請准宣告免為假執行。原審判決上訴人全部敗訴
    ，上訴人全部不服，提起上訴，於本院上訴聲明：㈠原判決
    廢棄。㈡被上訴人在第一審之訴及假執行之聲請均駁回。被
    上訴人於本院答辯聲明：上訴駁回。
四、兩造不爭執事項（見本院卷㈢第85至88頁之110年4月1日準備
    程序筆錄）：
  ㈠系爭不動產登記為被上訴人及訴外人鄧茂男、鄧俊男、鄧英
    男、邱宏志、邱宏傑所共有，被上訴人、鄧茂男、鄧俊男、
    鄧英男之應有部分均為各5分之1，上4人及邱宏志、邱宏傑
    之前手邱進輝（即邱宏志、邱宏傑之父），均係於80年11月
    18日以同年10月22日買賣為原因而登記取得，邱宏志、邱宏
    傑則為各10分之1，上2人均係於96年3月21日以95年12月26
    日買賣為原因而登記取得，有系爭不動產土地建物查詢資料
    在卷可證（見本院卷㈡第45至75頁）。
  ㈡系爭不動產全體共有人為擔保債務人即上訴人公司對抵押權
    人華南商業銀行股份有限公司（下稱華南銀行）現在（包括
    過去所負現在尚未清償）及將來在該抵押權設定契約書所定
    最高限額內所負之債務，包括借款、透支、貼現、買入光票
    、墊款、承兌、委任保證、開發信用會、進出口押匯、票據
    、信用卡契約、應收帳款承購契約、衍生性金融商品交易契
    約及特約商店契約等債務之清償，以系爭不動產為擔保品，
    於97年3月3日設定登記擔保債權總金額4,200萬元之最高限
    額抵押權予華南銀行（見本院卷㈡第46頁）。
  ㈢上訴人公司之楊梅廠設址於系爭不動產，於81年9月1日提出
    工廠設立許可之申請，附有由當時系爭不動產全體共有人邱
    進輝（即邱宏志、邱宏傑之父）、鄧英男、鄧俊男、鄧茂男
    及被上訴人為立書人所出具之使用同意書（見本院卷㈡第109
    頁、第115至169頁、第223至281頁），設立核准日期為81年
    9月2日，登記核准日期為82年12月4日，工廠現況為生產中
    （見本院卷㈡第99頁）。
  ㈣依公司登記卷宗資料記載，上訴人公司於89年8月2日經股東
    會、董事會決議通過，辦理現金增資發行新股2,500萬元，
    嗣經致遠會計師事務所會計師查核結果確已收足該次增資股
    款（見本院卷㈠第143至150頁）。
  ㈤依公司登記卷宗資料記載，上訴人公司於98年11月2日經股東
    會、董事會決議通過辦理現金增資發行新股2,000萬元，嗣
    經資誠會計師事務所會計師查核結果確已收足該次增資股款
    （見本院卷㈠第155至168頁）。
  ㈥上訴人公司於106年1月1日與系爭不動產全體共有人簽立租賃
    契約書，承租系爭不動產，約定租賃期間自106年1月1日起
    至同年12月31日止，租金每月20萬元（見原審士簡字卷第30
    至34頁）。
  ㈦上訴人公司申報於106年度共給付被上訴人租賃所得48萬元（
    見原審士簡字卷第57頁，計算式：租金20萬元/月×12月×被
    上訴人應有部分5分之1=48萬元）。
  ㈧於105年8月5日在臺北市○○街0段00巷00弄0號1樓會議室召開
    之鄧家分產委員會第22次會議，出席人員有訴外人鄧芳男（
    被上訴人之父）、鄧茂男、鄧俊男、鄧兆成、鄧兆良、鄧兆
    傑、鄧兆華及被上訴人（見原審士簡字卷第26頁），該次會
    議討論事項共10項，其中第6項為「精化租金清償與正常化
    」，決議「一併進行」（見原審士簡字卷第28頁）。
  ㈨訴外人鄧芳男、鄧茂男於105年12月27日委請權邦法律事務所
    以105玲律字第1201號函，通知上訴人於106年1月15日以前
    就積欠之土地租金、債務等相關事宜進行協商（見原審士簡
    字卷第35至36頁）。
  ㈩被上訴人與訴外人邱進輝、鄧茂男、鄧芳男、鄧英男、鄧俊
    男、鄧兆華於106年1月11日，有召開如原證20、被證1所示
    內容之會議（但上訴人就被上訴人所提會議記錄譯文之標題
    及出席與會者身分部分有爭執）（見原審重訴字卷㈠第93、1
    94頁）。
  上訴人公司股東共19人，包括被上訴人、鄧茂男、鄧俊男、
    鄧英男、邱宏志、邱宏傑及訴外人邱進輝、蕭炳輝、鄧芳男
    、盧嬌娥、鄧黎淑卿、鄧蘇春美、鄧兆林、鄧兆成、鄧兆華
    、鄧兆良、鄧兆傑、鄧達勵、鄧達鴻（見原審士簡字卷第56
    頁）。
  106年7月4日之上訴人公司董事會，出席人員有被上訴人（監
    察人）、董事長即訴外人鄧英男，及訴外人邱進輝、鄧俊男
    、鄧兆華、鄧茂男及劉麗芬，共7人（見原審重訴字卷㈠第11
    5至129頁）。
  被上訴人與鄧芳男、鄧英男、鄧俊男、鄧兆傑、鄧達鴻（另
    邱進輝、鄧茂男、鄧兆華雖於保證聲明書上列名，惟未簽名
    ），於104年8月20日簽立保證聲明書，保證聲明因鄧家家族
    財產分割之需，故所有承辦之帳務登錄係以會計準則為之（
    見原審重訴字卷㈠第146、191頁）。
  於104年3月30日在臺北市○○街0段00巷00弄0號1樓會議室召開
    之鄧家分產委員會第3次會議，出席人員有被上訴人與訴外
    人鄧芳男、鄧茂男、鄧英男、鄧俊男、鄧兆傑、鄧兆華、鄧
    達鴻、林蓓玲律師及李明瑜會計師（見原審重訴字卷㈠第233
    頁）。
  上訴人對於被上訴人所提被上證9之附件二、三、五（電子郵
    件部分）之形式真正不爭執。　　　　　　　　
五、被上訴人主張於系爭期間上訴人使用系爭不動產係本於兩造
    間之租賃關係，上訴人尚積欠伊租金1,080萬元本息，為上
    訴人否認，並以前詞置辯。是本件主要爭點為：㈠系爭期間
    ，兩造就系爭不動產是否有租賃關係存在？㈡上訴人是否尚
    積欠被上訴人系爭期間系爭不動產租金1,080萬元未給付？
    被上訴人就80年10月至102年12月24日間之租金請求權是否
    已罹於時效而消滅？或業經上訴人承認而中斷？被上訴人得
    請求上訴人給付之系爭期間系爭不動產尚欠租金為若干？本
    院判斷如下：
　㈠系爭期間兩造就系爭不動產並無租賃關係存在：
　⒈按當事人主張有利於己之事實者，就其事實有舉證之責任，
    民事訴訟法第277條定有明文。又按民事訴訟如係由原告主
    張權利者，應先由原告負舉證之責，若原告先不能舉證，以
    證實自己主張之事實為真實，則被告就其抗辯事實即令不能
    舉證，或其所舉證據尚有疵累，亦應駁回原告之請求。又請
    求履行債務之訴，除被告自認原告所主張債權發生原因之事
    實外，應先由原告就其主張此項事實，負舉證之責任，必須
    證明其為真實後，被告於其抗辯事實，始應負證明之責任，
    此為舉證責任分擔之原則(最高法院17年上字第917號、43年
    台上字第377號判決先例意旨參照)。準此，如當事人主張兩
    造間有租賃關係存在，須就其發生所須具備之要件，即租賃
    契約意思表示相互一致負舉證責任。
　⒉被上訴人主張上訴人與系爭不動產全體共有人間於系爭期間
    就系爭不動產有租賃關係存在，且曾於89、98年間將租金債
    權轉增資股本2,500萬元、2,000萬元，尚欠全體共有人5,40
    0萬元，欠其1,080萬元等情，固據其提出103年12月31日、1
    04年12月31日資產負債表、105年8月5日鄧家分產委員會第2
    2次會議出席簽到簿及會議紀錄、撥款計畫書、106年1月1日
    至同年12月31日租賃契約書、被上訴人之106年度綜合所得
    稅各類所得資料清單、105年12月27日律師函及送證證書、1
    06年1月11日協商會議錄音及譯文（見原審士簡字卷第24至4
    5頁、原審重訴字卷㈠第73至92頁）、105年5月6日鄧家分產
    委員會第19次會議出席簽到簿及會議紀錄、103年度內部管
    理財務報表及簽證報告、股東餐敘會議通知書、108年2月19
    日台北迪化郵局第36號存證信函、108年2月21日律師函、10
    6年7月4日董事會議錄音及譯文、104年8月20日保證聲明書
    、104年3月30日鄧家分產委員會出席簽到簿及會議紀錄等件
    為證（見原審重訴字卷㈠第44至45頁、第46至60頁、第67至6
    9頁、第115至129頁、第130至145頁、第146頁、第233至235
    頁），惟查：
  ⑴被上訴人所提上開證據，其中106年1月1日至同年12月31日租
    賃契約書及被上訴人之106年度綜合所得稅各類所得資料清
    單，僅足以證明兩造於106年間有租賃關係，但不能證明上
    訴人於106年之前之系爭期間，係本於租賃關係使用系爭不
    動產，另其他證據則均係因被上訴人、其父鄧芳男及另一共
    有人鄧茂男主張上訴人公司使用系爭不動產係基於租賃關係
    ，於系爭期間均未給付租金，並為辦理鄧家分產，而於104
    年間委請會計師查核上訴人公司103年12月31日之內部管理
    用資產負債表暨101年、102年及103年度之內部管理用損益
    表，經承霖會計師事務所李明瑜會計師查核出具原證13所示
    「台灣○和○化股份有限公司內部管理財務報表及財務報告後
    （見原審重訴字卷㈠第46至60頁，下稱原證13財務報表及查
    核報告），被上訴人、鄧芳男、鄧茂男據該財務報告要求上
    訴人給付尚欠租金，而有上開歷次會議協商會議記錄及錄音
    ，並發送律師函及相關文件往來等情，是本件首應審酌者，
    乃原證13財務報表及查核報告是否真實可信。
　⑵查原證13之103年12月31日資產負債表，其上負責人、主辦會
    計均空白，係不詳人士所製作，是否可信，已有可疑，而該
    資產負債表雖經李明瑜會計師出具原證13查核報告，惟查上
    訴人公司之楊梅廠設址於系爭不動產，於81年9月1日提出工
    廠設立許可之申請，附有由當時系爭不動產全體共有人邱進
    輝（即邱宏志、邱宏傑之父）、鄧英男、鄧俊男、鄧茂男及
    被上訴人為立書人於81年3月27日所出具之使用同意書（見
    本院卷㈡第109頁、第115至169頁、第223至281頁），同意將
    系爭不動產提供予上訴人公司設廠使用，該廠設立核准日期
    為81年9月2日，登記核准日期為82年12月4日，有桃園市政
    府工廠登記抄本現況資料、歷史資料、工廠許可設立申請書
    及所附81年3月27日使用同意書、使用執照、建築改良物所
    有權狀、地籍圖、建築改良物登記簿及土地登記簿等在卷可
    證（見本院卷㈡第99至281頁）。由上訴人申請工廠設立登記
    係提出當時之系爭不動產全體共有人所出具之使用同意書，
    而非租賃契約，堪認兩造間確實有同意上訴人無償使用系爭
    不動產之約定，被上訴人主張上訴人自80年10月起即係基於
    租賃關係使用系爭不動產云云，不足採信，原證13財務報表
    及查核報告自亦難採信。
　⑶又依所得稅法第14條第1項第5類第4款及同法施行細則第16條
    第2項規定，將財產借與本人、配偶及直系親屬以外之個人
    或法人使用，除經查明確係無償且非供營業或執行業者務使
    用外，應參照當地一般租金情況，計算租賃收入，繳納所得
    稅。而系爭不動產於80年間之全體共有人，將系爭不動產提
    供予上訴人設立楊梅廠使用，依上開所得稅法相關規定，倘
    上訴人未申報租賃支出，而未開立租賃所得扣繳憑單予系爭
    不動產全體共有人，則國稅局將按系爭不動產當地一般租金
    情況，設算系爭不動產全體共有人之租賃收入，令全體共有
    人繳納所得稅，因而上訴人於系爭期間自行申報使用系爭不
    動產之租賃支出，並開立租賃所得扣繳憑單予被上訴人及其
    他全體共有人，且為配合上開稅務上需求，於每年年底交付
    相當於租賃支出金額之支票予被上訴人及其他全體共有人，
    或將支票交還上訴人兌現，或由全體共有人提示兌現後將款
    項交回予上訴人，業據上訴人提出91至105年之租賃所得扣
    繳憑單、交付被上訴人之租金支出支票存根及支票存款對帳
    單及其法定代理人鄧英男於另案證述筆錄為證（見本院卷㈢
    第95至156頁、第185至204頁），被上訴人亦不爭執系爭期
    間每年均有收到被上訴人簽發交付之支票，將支票交還上訴
    人，或提示兌現後將款項交回予上訴人（見本院卷㈢第227頁
    ），是由系爭不動產全體共有人將所收相當於租金收入之支
    票直接返還或提示兌現後仍全數繳回予上訴人，益徵系爭不
    動產全體共有人於系爭期間提供系爭不動產予上訴人公司設
    廠使用，實際上並未收取使用對價（即租金），足認兩造間
    實際上並無支付租金之合意。雖被上訴人主張係因為同意租
    金後付，故系爭期間有將支票直接或提示兌現後返還予上訴
    人云云，然上訴人否認兩造間有支付租金之合意，且查倘如
    被上訴人主張兩造係約定租金緩期清償，但由上訴人自80年
    10月起即未曾給付任何租金，被上訴人卻仍於系爭期間每年
    均將上訴人所交付租金支出金額支票直接或提示兌現款項全
    數返還予上訴人，並於97年間為上訴人提供系爭不動產，設
    定登記擔保債權總金額4,200萬元之最高限額抵押權予華南
    銀行以為擔保（見不爭執事項㈡），且從未要求上訴人提供
    任何緩期清償租金之擔保，就將上訴人所交租賃支出款項返
    還，顯悖於常情，益徵上訴人辯稱兩造間就系爭不動產並無
    租金之約定，係為配合稅務、會計處理，而由上訴人開立租
    金支出支票及租賃所得扣繳憑單予系爭不動產全體共有人，
    全體共有人收受支票直接返還或提示兌現款項全數返還予上
    訴人乙節，與實情相符，應堪採信。
　⑷雖李明瑜會計師查核之原證13財務報表中之103年度內部管理
    用資產負債表記載上訴人自80年10月起至103年12月31日止
    ，扣抵89年、98年租金債權轉增資股本2,500萬元、2,000萬
    元後，尚積欠系爭不動產全體共有人租金4,680萬元云云，
    但依上訴人公司尚存之91至105年開立予被上訴人之租賃所
    得扣繳憑單報核聯、支票存根及支票存款對帳單（且本院卷
    ㈢第95至156頁），上訴人於91至105年間，其中91至96年交
    付被上訴人每年24萬元，97年交付被上訴人48萬元，98至10
    5年交付被上訴人每年72萬元，依系爭不動產全體共有人應
    有部分計算，上訴人於91至96年交付系爭不動產全體共有人
    每年120萬元，97年交付系爭不動產全體共有人240萬元，98
    至105年交付系爭不動產全體共有人每年360萬元，但李明瑜
    之查核資料卻記載91、92年每年480萬元，93至97年240萬元
    ，98至103年每年360萬元，91至96年之租金金額均與租賃所
    得扣繳憑單、支票存根、支票存款對帳單內容不符，益徵該
    內部管理用財務報表之真實性可疑；參以該資產負債表之查
    核底稿記載「80~103年廠租金額91,800,000」之查核說明為
    ：「此科目係楊梅工廠用地之租金，從80/10開始向五位股
    東租借。80/10~8/12（按應為80/12）為每月20萬，82年~92
    年為每年480万，93~97年為每年240万，98年至今為每月360
    万，其中有2次共轉列了45,000,000到股本，故剩46,800,00
    0元。」等語（見原審重訴字卷㈡第38頁），依上開說明計算
    ，80年租金共60萬元（計算式：20萬元/月×3=60萬元），82
    至92年共11年之租金為5,280萬元（計算式：480萬元/年×11
    年=5,280萬元），93至97年共5年之租金為1,200萬元（計算
    式：240萬元/年×5=1,200萬元），98至103年共6年之租金為
    2,160萬元（計算式：360萬元/年×6年=2,160萬元），80年
    至103年租金共計8,700萬元（計算式：60萬元+5,280萬元+1
    ,200萬元+2,160萬元=8,700萬元），扣除2次轉列股本共4,5
    00萬元，尚欠租金金額應為4,200萬元（計算式：8,700萬元
    -4,500萬元=4,200萬元），但查核說明卻記載為尚欠總額為
    4,680萬元，且不足以證明81年有約定租金；另同頁左下角
    計算式記載年度「80/10~80/12」每月20萬元共3月之金額為
    60萬元，年度「81~93」每月480萬元共13年之金額卻記載計
    算式為「480（萬元）×12=5760（萬元）」，年度「94~97」
    每年240萬元共4年之金額卻記載計算式為「240（萬元）×5=
    1200（萬元）」、年度「98~103」每年360萬元共6年之金額
    為2,160萬元，合計金額為9,180萬元，亦與同頁查核說明內
    容不符，況上訴人使用範圍除附表一所示土地外，尚包括其
    上如附表一所示建物，惟原證13查核報告之查核說明卻記載
    係「楊梅工廠用地之租金」，且查核底稿雖記載有詳查103
    年7月份、102年10月份、101年5月份憑證（見原審卷㈡第39
    至42頁），並稱有核對廠租合約云云，但李明瑜會計師及被
    上訴人均未能提出101至103年之廠租合約，況上開查核並未
    向系爭不動產全體共有人為有無廠租合約、收受租金與否之
    查證，且李明瑜會計師就該底稿錯誤內容未為正確之更正，
    益徵其顯未善盡查核之責，該查核報告不具可信性，縱其事
    後改稱是將年度「81~92」、「93~97」分別誤載為年度「81
    ~93」、「94~97」云云，但因被上訴人仍未舉證證明上開記
    載之計算依據，仍不足採信。是103年度管理內部用資產負
    債表雖經李明瑜會計師查核，但查核底稿內容有上開記載、
    計算之錯誤，所載內容亦乏原始憑證，且就顯然錯誤計算內
    容未予更正，即出具原證13查核報告，顯未盡會計師客觀評
    估查核之責，上開資產負債表及查核報告均不可採信，被上
    訴人主張依該資產負債表之計算，系爭期間上訴人尚積欠系
    爭不動產全體共有人租金5,400萬元云云，自亦無足採信。
    原證13之資產負債表及查核報告既不足採信，被上訴人所舉
    上開會議協商之錄音及譯文暨相關文件，既均係依原證13之
    資產負債表及查核報告而主張其有收取租金權利，雖上訴人
    有與之進行多次協商，惟至多亦僅足認上訴人於協商過程中
    ，其前、後任法定代理人承認使用系爭房不動產應如同89年
    、98年增資時，替系爭不動產全體共有人繳納股款之方式，
    給予全體共有人供其無償借貸使用系爭不動產之回饋，且查
    依公司登記資料，上開2次增資均係現金增資，並非債權轉
    增資（見不爭執事項㈣、 ㈤），是依兩造協商過程之對話錄
    音及譯文，亦不足認係上訴人有承認租金債務之情事，是被
    上訴人主張兩造間於系爭期間就系爭不動產有租賃關係云云
    ，仍無足採信。
  ㈡承上所述，兩造於系爭期間就系爭不動產既無租賃關係存在
    在，則上訴人辯稱其未積欠被上訴人系爭不動產系爭期間租
    金1,080萬元未給付乙節，應可採信，故被上訴人請求上訴
    人給付系爭期間租金1,080萬元，核屬無據，不能准許。被
    上訴人對上訴人既無租金請求權存在，則兩造就被上訴人租
    金請求權是否已罹於時效之爭執，即無審酌必要，附此敘明
    。
六、綜上所述，被上訴人依租賃之法律關係，請求上訴人給付1,
    080萬元，及自起訴狀繕本送達翌日起至清償日止，按年息5
    %計算之利息，為無理由，不應准許。原審判命上訴人給付1
    ,080萬元本息，並附條件為假執行及免為假執行之宣告，自
    有未洽。上訴意旨指摘原判決不當，求予廢棄改判，為有理
    由。自應由本院廢棄改判如主文第二項所示。
七、本件事證已臻明確，兩造其餘之攻擊或防禦方法及所用之證
    據，經本院斟酌後，認為均不足以影響本判決之結果，爰不
    逐一論列，併此敘明。
八、據上論結，本件上訴為有理由，依民事訴訟法第450條、第7
    8條，判決如主文。
中　　華　　民　　國　　110 　年　　7 　　月　　28　　日
                  民事第十九庭  
                      審判長法  官  魏麗娟
                            法  官  張婷妮
                            法  官  陳慧萍
正本係照原本作成。
如不服本判決，應於收受送達後20日內向本院提出上訴書狀，其
未表明上訴理由者，應於提出上訴後20日內向本院補提理由書狀
（均須按他造當事人之人數附繕本）上訴時應提出委任律師或具
有律師資格之人之委任狀；委任有律師資格者，另應附具律師資
格證書及釋明委任人與受任人有民事訴訟法第466 條之1第1項但
書或第2項所定關係之釋明文書影本。如委任律師提起上訴者，
應一併繳納上訴審裁判費。
中　　華　　民　　國　　110 　年　　7 　　月　　28　　日

 　　　　　　　　　　 　　　書記官  任正人  
附表一（系爭不動產）：
坐     落 土地 建         物  共有人應有部分  地號 （重測前） 建號 （重測前） 建物門牌 （舊門牌）  桃園市ＯＯ區ＯＯ段 （重測前：桃園縣ＯＯ鎮ＯＯＯ段） 507 （914）   被上訴人鄧兆宏  各1/5 鄧英男          各1/5 鄧俊男          各1/5 鄧茂男          各1/5 邱宏志          各1/10 邱宏傑          各1/10  532 （916-5） 610 （1885） ＯＯ路OOO-O號 （ＯＯＯＯO-OO號）    611 （1886） ＯＯ路OOO-O號 （ＯＯＯＯO-OO號）    612 （1887） ＯＯ路OOO號 （ＯＯＯＯO-OO號）   535 （916-9）     536 （916-7） 613 （322） ＯＯ路OOO-O號 （ＯＯＯＯO-O號）  
附表二（被上訴人主張系爭期間上訴人尚欠租金）：
甲、80年10月至103年12月應付系爭不動產全體共有人租金金額     編號 計算租金期間（民國）  租金金額 （新臺幣） 小   計  起迄年月 給付期間   1 80年10月至同年12月 3月 20萬元/月 60萬元 2 81年1月至92年12月 12年 480萬元/年 5,760萬元 3 93年1月至97年12月 5年 240萬元/年 1,200萬元 4 98年1月至103年12月 6年 360萬元/年 2,160萬元 甲1至4合計      （A）9,180萬元 乙、租金債權轉增資股本     編號 時     間  金      額  1 89年  2,500萬元  2 98年  2,000萬元                                乙1至2合計    (B)4,500萬元 丙、被上訴人主張上訴人自80年10月至103年12月尚欠系爭不動產全體共有人之租金總額     即(A)-(B)    (C)4,680萬元 丁、104年1月至105年12月應付系爭不動產全體共有人租金金額     編號 計算租金期間  租金金額 （新臺幣） 小   計  起迄年月 給付期間   1 104年1月至105年12月 2年 360萬元/年 (D)720萬元 戊、被上訴人主張上訴人自80年10月至105年12月尚欠系爭不動產全體共有人租金總額     即(C)+(D)    5,400萬元 己、被上訴人請求上訴人給付系爭期間尚欠伊之租金：5,400萬元×被上訴人應有部分1/5=1,080萬元。